# 法人转借款

提问人：leoerdam 时间：2020-07-29 13:52:00
背景是这样的：一共有A、B、C三家公司，A是B的母公司，B是C的母公司，其中A公司是境外母公司，现在可能是为了避免境外借款给境内繁杂的手续以及困难，C公司的法人，以个人的名义向A公司（也就是爷爷公司）借钱用于C公司的业务（发生在境外），然后在国内该法人再将这笔借款对应的人民币金额再借给了C公司，这样希望形成由A公司和C公司的借贷关系。
问题是：
（ 1 ）请问A和C公司这样子处理是否可行，是否存在逃避税收的可能，因为法人再借款给C公司是否会有存在税收？
（ 2 ）如果可以形成这样的借贷关系，需要补充一些什么流程或者协议呢？比如是否可以A公司、法人和C公司三方之间签订协议，说明借款的目的以及其他需要达到的效果。
还请求助陈老师以及各位老师可以解答下，非常感谢。

回答人：chenyiwei
法律上看是两项借贷关系，即C的法人代表一方面对A负有境外债务，另一方面对C享有境内债权。
从实质上看，能否合并为一项A与C之间的债权债务，取决于这两者之间的关联，例如考虑：
1 、C的法人代表以个人名义向A借款和对C放款，金额、期限、利率等要素是否对应；
2 、这两项借贷关系，单独来看是否均缺乏商业实质，要作为一个整体来看才是合理的；
3 、是否约定了：只有C向该法人代表还款之后，C的法人代表在境外才有向A偿还该项境外债务的义务。